臺灣臺中地方法院民事判決      
 110年度中簡字第2216號
原      告  謙崴股份有限公司

法定代理人  謝啓峰  
訴訟代理人  李育禹律師                    
被      告  中兆盛機電有限公司


法定代理人  謝陞奇  
訴訟代理人  范成瑞律師
上列當事人間請求給付貨款事件，本院於民國111年5月16日言詞
辯論終結，判決如下：
    主       文
被告應給付原告新臺幣401,974元，及自民國110年8月26日起至
清償日止，按週年利率百分之5 計算之利息。
訴訟費用由被告負擔。
本判決得假執行。
    事實及理由
一、原告主張
  ㈠被告於民國108年08月30日起至109年05月07日止陸續向原告
    購買電梯零件及材料，原告均已如數出貨，惟被告尚有新台
    幣（下同）401,974元貨款尚未給付，爰依買賣契約之法律
    關係提起本件訴訟，請求被告給付前開欠款等語，並聲明：
    被告應給付原告新臺幣401,974元，及自起訴狀繕本送達翌
    日起至清償日止，按週年利率百分之5 計算之利息。
  ㈡對被告抗辯之陳述
  ⒈原告與第三人中兆盛股份有限公司（下稱中兆盛公司）間對
    附表編號1、2、3 ①所生給付貨款案件，前經本院以109年度
    訴字第1930號（下稱前案乙）審理並判決確定，本件與前案
    乙當事人並不相同，被告抗辯本件應受前案乙既判力或爭點
    效之拘束，並有重複起訴等情，均顯有誤解。
　⒉原告前固曾於109年5月間以被告積欠貨款為由，向本院聲請
    核發支付命令，經被告異議後，經本院以109年度訴字第199
    1 號審理（下稱前案甲），嗣並成立訴訟上和解（下稱系爭
    和解筆錄），然本件買賣關係並未在前案甲聲請支付命令之
    聲請範圍內，要非系爭和解筆錄效力所及。
　⒊被告於系爭和解筆錄成立後，另要約原告提出確認書為據，
    同意被告另以支票2紙做為給付系爭和解筆錄和解金之付款
    方式，兩造並曾於通訊軟體上研擬確認書內容，然原告嗣則
    未同意被告更改系爭和解筆錄和解金之給付期限及方式，故
    並未將系爭確認書寄交被告簽署，是系爭確認書未曾成立生
    效，自無拘束原告之效力。況被告並未交付所稱支票以給付
    系爭和解筆錄和解金，則確認書之生效要件並未成就，是被
    告抗辯原告不得再向被告請求貨款，實屬無理；況系爭確認
    書已載明係針對系前案甲給付方式為確認，而本件與前案甲
    請求之範圍並不相同，本案自不受系爭和解筆錄所拘束。
二、被告則抗辯
  ㈠本件與前案乙所用證據、請求金額、當事人、訴訟標的、訴
    之聲明均相同，應屬同一案件，原告提起本件訴訟違反重複
    起訴禁止原則，應屬無效。此外，原告於前案乙所提證據均
    無法證明對被告有所稱貨款債權存在，是此部分既經前案乙
    審理，則本件自應受前案爭點效所拘束。
  ㈡此外，被告否認兩造間買買契約存在，原告所提銷貨單與原
    告原使用之銷貨單不同，否認形式上真正，不足證明原告有
    出貨予被告。
　㈢再者，被告與中兆盛公司之法定代理人均為謝陞奇，原告與
    被告、中兆盛公司間均有關於電梯材料及零件之買賣契約，
    原告與被告及中兆盛公司間交易，就附表編號3至5 所示部
    分，雖曾開立發票，惟因被告發現買受人登載錯誤，經被告
    開立折讓單後，原告已申請報廢並另行開立如附表編號 3①②
     、4 ①、5① 所示發票，而其中編號1、2、3 ①部分買受人為
    中兆盛公司，並經本院前案乙判決中兆盛公司應給付原告12
    8,279 元確定，另編號3②、4 ①、5 ①買受人為被告部分，則
    已於前案甲達成訴訟上和解，應為系爭和解筆錄效力所及，
    加以原告系爭和解筆錄成立後，於同年9月3日又主動提出系
    爭確認書，確認兩造間無任何未結款項，並已由被告收悉，
    其後被告依系爭確認書通知原告領取支票時，原告竟又逕自
    聲請強制執行，亦已執行完畢，則被告實已履行系爭確認書
    及和解筆錄完畢，兩造間已無任何未結清之款項，原告自不
    得再行請求被告給付貨款等語。並聲明：1.原告之訴駁回，
    2.願供擔保，請准宣告免予假執行。
三、得心證之理由
  ㈠原告主張被告與中兆盛公司之法定代理人均為謝陞奇，原告
    與被告、中兆盛公司間均有關於電梯材料及零件之買賣契約
    ，原告與被告及中兆盛公司間之交易，就附表編號3至5 所
    示部分，雖曾開立發票，惟因被告發現買受人登載錯誤，經
    被告開立折讓單後，原告已申請報廢並另行開立如附表編號
     3①② 、4 ①、5① 所示發票，而其中編號1、2、3 ①部分買受
    人為中兆盛公司，並經本院前案乙判決中兆盛公司應給付原
    告128,279 元確定；此外，原告前於109年5月間以被告積欠
    貨款為由，向本院聲請核發支付命令，經被告異議後，由本
    院以前案甲審理，嗣並成立訴訟上和解，再者被告為履行系
    爭和解筆錄，前曾要求原告出具系爭確認書，系爭確認書為
    原告親簽等事實，為兩造所不爭執，本院自得採為判決之基
    礎。
　㈡本件是否重複起訴？是否受前案乙爭點效所拘束？
　　按民事訴訟法第400條第1項規定確定判決之既判力，惟於判
    決主文所判斷之訴訟標的，始可發生。若訴訟標的以外之事
    項，縱令與為訴訟標的之法律關係有影響，因而於判決理由
    中對之有所判斷，除同條第2項所定情形外，尚不能因該判
    決已經確定而認此項判斷有既判力(最高法院73年台上字第3
    292號民事判例要旨參照）。次按「爭點效」之適用，固必
    須前後兩訴之訴訟當事人同一，始有適用（最高法院101年
    度台上字第994號民事裁判要旨參照）。查本院前案乙乃就
    原告與中兆盛公司間就如附表編號1、2、3 ①之買賣法律關
    係為判斷，被告並非前案乙之當事人，而原告於本件乃就附
    表3②、4 ①、5 ①之買賣契約對被告起訴，是本案與前案乙當
    事人並不相同，兩者之法律關係亦即訴訟標的並非同一，不
    得謂為同一之訴，本案自不受前案乙既判力之拘束，且本案
    與前案乙當事人既不相同，亦無爭點效之適用，被告抗辯：
    本件與前案乙乃同一之訴，原告已重複起訴及本件應受前案
    爭點效所拘束等語，均有誤解，並非可採。
　㈢被告是否有向原告買受如附表編號3②、4 ①、5 ①所示貨
　  品？
　　查原告於前案乙乃就附表所示買賣契約請求被告給付貨款，
    業經本院調閱前案乙起訴書核閱屬實，而被告於前案乙乃爭
    執買受人有「中兆盛」「中兆盛機電」兩公司之不同，並未
    否認有向原告購買如起訴狀所載貨品乙節，則經「中兆盛」
    及「被告中兆盛機電」公司之相同法定代理人謝陞奇於前案
    乙本院言詞辯論時陳稱：我確實有跟原告（即本件原告）買
    東西等語（本院前案乙卷第34頁），另被告訴訟代理人於本
    案言辭辯論時亦自陳：本案銷貨單內容及品項與前案乙提出
    之內容相同等語（本院卷第226頁），依此，堪認被告確實
    有向原告購買附表3②、4 ①、5 ①所示貨品，是被告於本件再
    抗辯：原告於本件所提銷貨單無從證明被告確有向原告買受
    其上所示貨品等語，要與被告法定代理人謝陞奇於前案乙自
    承內容相盾，顯不可採，先予敘明。
　㈣原告請求內容是否為前案甲和解筆錄效力所及？被告所提確
    認書是否有拘束兩造之效力？
　1.查原告就兩造於108年7至9月買賣關係聲請核發支付命令，
    有前案甲聲請支付命令狀附卷可參，其後兩造經前案甲審理
    後達成和解，則有和解筆錄附卷可佐，然原告於前案甲所提
    銷貨單所提發票及銷貨單（本院109年度司促字第15452號卷
    第11至36頁），與本件所提發票及銷貨單（本院卷第25至45
    頁）間，關於時間、日期、金額均不不相同，實難據以認定
    認本案為前案甲案和解筆錄效力所及，原告主張本件買賣關
    係未為前案甲請求範圍所及，即非無憑。
　2.此外，被告故另舉系爭確認書為證，抗辯原告不得兩造已無
    任何未結款項等語，然查
  ⑴按非對話而為意思表示者，其意思表示以通知達到相對人時
    ，發生效力，民法第95條第1項定有明文。所謂達到，係指
    意思表示達到相對人之支配範圍，置於相對人隨時可了解其
    內容之客觀之狀態而言(最高法院58年台上字第715號民事判
    例要旨參照)。查系爭確認書已由原告簽名用印並由被告收
    悉，有系爭確認書附卷可參，揆諸上開說明，契約重要之點
    既已由原告簽名確認，並由被告收悉，應認意思表示業已達
    到相對人即被告，原告主張系爭確認書未經兩造簽名用印不
    生效力等語，尚非可採。
　⑵查「立書人謙崴股份有限公司於民國（下同）109年9月4日收
    取中兆盛機電有限公司依台灣台中地方法院訴字第1991 號
    和解筆錄所載第一期款項之所交付票號：NN0000000、面額
    新台幣35萬9784元、票期為109年8月31日之支票一張；就和
    解筆錄所載第二期款項收取票號：NN0000000、面額新台幣4
    0萬元、票期109年10月20日之支票一張，待前開二紙支票均
    兌現後，立書人謙崴股份有限公司保證與中兆盛機電有限公
    司間已無任何未結款項，為避免雙方日後帳務及業務困擾，
    特立此確認書為證…簽約日中華民國109年9月3日」，有系爭
    確認書影本附卷可參（本院卷第159頁)，觀之系爭確認書內
    容既已改變系爭和解筆錄之給付方式，系爭確認書即屬創設
    性質，即應履行系爭確認書要件後，系爭確認書之結果方能
    成就。再觀之系爭確認書文意，系爭確認書簽立之目的，乃
    為作為原告同意收取被告交付作為履行前案甲和解筆錄款項
    之支票，及以此作為兩造間就前案甲所生債權債務均已結清
    之證明，而依系爭確認書意旨，支票交付之日期在簽約日之
    後，然原告嗣並未取得被告所稱支票之事實，業經原告於本
    院審理時陳稱在卷，並為被告所不爭執，據此，原告既未收
    受前開支票，系爭確認書之條件即未成就，至原告嗣後固經
    強制執行程序取得系爭和解筆錄和解金，然此與系爭確認書
    履行條件既不相同，則被告抗辯兩造應受系爭確認書效果拘
    束，即難認有據。
　⑶再按契約之解釋，首在於探求當事人共同主觀之意思，惟當
    事人意見不一致者，即須為契約客觀之解釋，並依民法第 9
    8 條之規定為之。又為平衡契約當事人的利益及合理分配危
    險，其解釋方法應以客觀上表示價值作為認定意思表示內容
    之準據，一方面要求表意人於表示其意思時，應顧及相對人
    了解可能性；他方面相對人亦須盡必要注意以正確了解表意
    人之所欲，所以在解釋上應特別斟酌相對人明知或可得而知
    的事實，並就磋商過程、交易目的及利益狀態，依交易慣例
    及誠實信用原則加以判斷。查系爭確認書係就前案甲和解筆
    錄之給付方式及履行效果為確認，有系爭確認書附卷可考，
    則依兩造交易之目的及性質推認，系爭確認書所稱「待前開
    二紙支票均兌現後，立書人謙崴股份有限公司保證與中兆盛
    機電有限公司間已無任何未結款項」等語，乃專就前案甲聲
    請支付命令之範圍之發票及銷貨單為確認，即被告如期交付
    所稱支票由原告收取後，兩造就前案甲間之買賣債權債務關
    係即已消滅，而原告於本件起訴用以證明買賣關係存在所用
    之發票與銷貨單均與前案甲所提發票及銷貨單不同，業如前
    述，則本件請求內容實非系爭確認書確認之對象，被告再舉
    系爭確認書抗辯原告不得再向被告請求給付貨款，仍非可取
    。
　3.準此，原告主張本件請求不在前案甲和解筆錄範圍內，及系
    爭確認書與本件起訴無關，均屬可採。
四、綜上所述，原告依買賣之法律關係，請求被告給付其401,97
    4元，及自起訴狀繕本送達翌日即110年8月26日起至清償日
    止，按週年利率百分之5 計算之利息，為有理由，應予准許
    。
五、本件事證已臻明確，兩造其餘攻擊防禦方法，核與判決結果
    不生影響，爰不逐一論述。
六、本判決原告勝訴部分，係適用簡易訴訟程序所為被告敗訴之
    判決，依民事訴訟法第389 條第1 項第3 款之規定，應依職
    權宣告假執行。被告陳明願供擔保請准宣告免為假執行（本
    院卷第143頁），核無不合，爰酌定擔保金額如上。
七、訴訟費用負擔之依據：民事訴訟法第78條。
中　　華　　民　　國　　111 　年　　6　　月　　21　　日
                  臺灣臺中地方法院臺中簡易庭
                                  法  官  陳航代
以上為正本，係照原本作成。
如不服本判決，應於送達後20日內，向本院提出上訴狀並表明上
訴理由，如於本判決宣示後送達前提起上訴者，應於判決送達後
20日內補提上訴理由書（須附繕本）。如委任律師提起上訴者，
應一併繳納上訴審裁判費。
中    華    民    國     111   年    6   月    21    日
                                  書記官  楊思賢   
附表：（時間：民國；金額：新臺幣）
編號 發票號碼 發票金額 對應銷貨單 對應銷貨日期         備註 1 RP00000000 9635元 前案乙卷第101至109頁 108年5月29日至108年6月20日  2 TL00000000 10萬6407元 前案乙卷第111至129頁 108年7月29日至108年8月21日  3 XE00000000 21萬557元 前案乙卷第131至147頁 108年8月30日至108年9月24日 已作廢，重新開立發票及金額如下： ①AU00000000 （19萬8320元） ②AU00000000： （1萬2237元）　 4 XE00000000 18萬5137元 前案乙卷第149至159頁 108年9月27日至108年10月22日 已作廢，重新開立發票及金額如下： ①AU00000000 （18萬5137元） 5 XE00000000 1萬8517元 前案乙卷第161頁 109年2月27日 已作廢，重新開立發票及金額如下： ①AU00000000 （1萬8517元）